臺灣雲林地方法院刑事判決
　　　　　　109年度交訴字第143號
公  訴  人  臺灣雲林地方檢察署檢察官
被      告  蔡竺軒


上列被告因過失致死案件，經檢察官提起公訴（109 年度偵字第
7184號），因被告於準備程序中就被訴事實為有罪之陳述，經告
知簡式審判程序之旨，並聽取當事人之意見後，經合議庭裁定由
受命法官獨任進行簡式審判程序，並判決如下：
    主    　文
蔡竺軒因過失致人於死，處有期徒刑柒月。
    事實及理由
壹、犯罪事實：
    蔡竺軒於民國109 年7 月6 日13時35分許，駕駛車牌號碼00
    00-00 號自用小貨車，沿雲林縣莿桐鄉雲52線由東往西（往
    埔子村）方向行駛，行至雲52線與莿桐鄉特10號交岔路口時
    ，本應注意行至閃光紅燈，車輛應減速接近，先停止於交岔
    路口前，讓幹線道車優先通行後認為安全時，方得續行，並
    應注意汽車行至交岔路口，其行進或轉彎，應遵守燈光號誌
    指示，而依當時天候晴、日間自然光線、柏油路面乾燥、無
    缺陷、無障礙物而視距良好，並無不能注意之情事，竟疏未
    注意而貿然前行，適高萬貳騎乘車牌號碼000-0000號普通重
    型機車，沿雲林縣○○鄉○00號由西南往東北（往莿桐鄉外環
    道）方向行駛，蔡竺軒之自用小貨車遂撞擊高萬貳，致高萬
    貳受有頭部外傷性肋骨骨折，並導致出血性休克死亡。
貳、程序部分：
    被告所犯為死刑、無期徒刑、最輕本刑為3 年以上有期徒刑
    之罪或高等法院管轄第一審案件者外，於刑事訴訟法第273
    條第1 項程序進行中，被告先就被訴事實為有罪之陳述時，
    審判長得告知被告簡式審判程序之旨，並聽取當事人、代理
    人、辯護人及輔佐人之意見後，裁定進行簡式審判程序，刑
    事訴訟法第273 之1 條第1 項分別定有明文。查本件被告蔡
    竺軒於本院行準備程序時就被訴事實為有罪之陳述，依前揭
    規定，經聽取當事人之意見後，裁定改行簡式審判程序。另
    簡式審判程序之證據調查，依刑事訴訟法第273 條之2 規定
    ，不適用證據提示、交互詰問及傳聞法則有關證據能力限制
    等規定，是卷內所列之各項證據，自得作為證據，先予敘明
    。叁
參、證據名稱：
一、被告於警詢、偵訊及本院審理時之自白。
二、彰化基督教醫療財團法人彰化基督教醫院法醫參考病歷資料
    、急診病歷紀錄各1 份。
三、臺灣雲林地方檢察署109 醫甲字295 相驗屍體證明書1 份。
四、相驗照片19張。
五、雲林縣警察局斗六分局道路交通事故現場圖、道路交通事故
    調查報告表各1 份。
六、證號查詢汽車駕駛人、車號查詢汽車車及查詢結果各1 份。
七、現場及車損照片21張。
八、交通部公路總局嘉義區監理所109 年10月8 日嘉監鑑字第10
    90183503號函暨交通部公路總局嘉義區監理所嘉雲區車輛行
    車事故鑑定會嘉雲區0000000 案鑑定意見書1 份。
肆、認定犯罪事實之理由：
一、閃光紅燈表示「停車再開」，車輛應減速接近，先停止於交
    岔路口前，讓幹道車優先通行後認為安全時，方得續行；汽
    車行駛至交岔路口，其行進、轉彎，應遵守燈光號誌指示，
    道路交通標誌標線號誌設置規則第211 條第1 項第2 款、道
    路交通安全規則第102 條第1 項第1 款，分別定有明文。被
    告既然駕車上路，對上揭規定，自難諉為不知，並負有遵守
    之注意義務，復以事故發生當時，天候晴、光線為日間自然
    光線、路面乾燥、無缺陷、無障礙物、視距良好等情，此有
    道路交通事故調查報告表之記載可證，足見斯時客觀上並無
    不能注意之情事，詎被告疏未注意，行經閃光紅燈號誌交岔
    路口，支線道車未暫停讓幹線道車先行，違反上開道路交通
    相關規則所賦予之注意義務無疑。據此，本院認被告之過失
    情狀灼然，被告對本案交通事故之肇致，確有過失。又高萬
    貳當時騎乘機車行駛至事故地點，雖然也疏未注意行經閃光
    黃燈號誌交岔路口，未減速接近，注意安全，小心通過，致
    本案車禍事故之發生，亦屬與有過失甚明。然過失犯罪規範
    之目的，在處罰行為人因個人過失致他人受有傷害或死亡之
    行為，以行為人過失為原因之一即足，故縱認高萬貳對於本
    案車禍事故之發生，亦有前揭過失，仍不能解免被告應負之
    過失罪責。又本案車禍經送交通部公路總局嘉義區監理所嘉
    雲區車輛行車事故鑑定會鑑定，認為：「一、蔡竺軒駕駛自
    用小貨車，行經閃光紅燈號誌交岔路口，支線道車未暫停讓
    幹線道車先行，為肇事主因。二、高萬貳駕駛通重型機車，
    行經閃光黃燈號誌交岔路口，未減速接近，注意安全，小心
    通過，為肇事次因。」等語，有該鑑定會109年10月8日嘉監
    鑑字第1090183503號函及所附鑑定意見書（嘉雲區0000000
    案）1份在卷可參，亦認被告對於本案車禍事故之發生，確
    有上開過失，與本院採相同之認定。準此，被告之過失行為
    致被害人高萬貳死亡，故被告之過失行為與被害人高萬貳死
    亡間，確有相當因果關係，灼然甚明。
二、綜上所述，本案事證明確，被告犯行堪以認定，應依法論罪
    科刑。
伍、論罪科刑之理由：
一、核被告所為係犯刑法第276 條之過失致人於死罪。
二、又被告於本件車禍肇事後，在偵查機關或有偵查犯罪職權之
    公務員尚未發覺其犯罪前，即主動向據報前來處理車禍之員
    警坦承肇事，有雲林縣警察局斗六分局交通分隊道路交通事
    故肇事人自首情形紀錄表1 紙（見相卷第61頁）在卷可參，
    合於自首之要件，爰依刑法第62條前段規定，減輕其刑。
三、爰審酌被告未能確實遵守交通安全規則，未善盡注意義務，
    導致本件車禍發生之過失情節，使被害人高萬貳傷重不治死
    亡，其犯罪所生損害難謂輕微，且使被害人高萬貳之親人承
    受天人永隔之痛，所為應予非難；另考量被告於本院審理時
    坦承犯行，犯後態度尚可，惟因雙方對和解金額差距甚大而
    未能達成和解，然於本院審理時，告訴人表示倘被告先行匯
    款新臺幣（下同）10萬元表達慰問之意，同意檢察官請求判
    處被告有期徒刑6 月之意見，惟被告迄今僅匯款52,000元，
    兼衡被告自陳從事擺夜市之工作、月收入約3 萬元、大專畢
    業之教育程度、家庭狀況，以及檢察官、被告對於刑度所表
    示之意見等一切情狀，量處如主文所示之刑。
陸、應適用之法律：
　　刑事訴訟法第273 條之1 第1 項、第299 條第1 項前段、第
    310 條之2 、第454 條。
本案經檢察官黃立宇偵查起訴，檢察官魏偕峯到庭執行職務。
中　　華　　民　　國　 110　　年　　2 　　月　　1 　　日
                  刑事第四庭    法  官  許佩如
以上正本證明與原本無異。
如不服本判決應於收受判決後20日內向本院提出上訴書狀，並應
敘述具體理由；其未敘述上訴理由者，應於上訴期間屆滿後20日
內向本院補提理由書（均須按他造當事人之人數附繕本）。「切
勿逕送上級法院」。
                                書記官　蘇靜怡
中　　華　　民　　國　 110　　年　　2 　　月　　1 　　日
（附錄本判決論罪科刑法條）
（刑法第276 條）
因過失致人於死者，處5 年以下有期徒刑、拘役或50萬元以下罰
金。